【裁判字號】    98,交抗,1996
【裁判日期】    980828
【裁判案由】    違反道路交通管理處罰條例
【裁判全文】
臺灣高等法院交通事件裁定            98年度交抗字第1996號
抗  告  人
即受處分人  甲○○
上列抗告人因違反道路交通管理處罰條例案件，不服台灣桃園地
方法院，中華民國98年7月20日所為裁定（98年度交聲字1453號
），提起抗告，本院裁定如下：
    主  文
抗告駁回。
    理  由
一、按汽車臨時停車時，在設有禁止臨時停車標誌、標線處所不
    得臨時停車，另於交岔路口、公共汽車招呼站10公尺內、消
    防栓、消防車出入口5公尺內亦不得臨時停車，道路交通安
    全規則第111條第1項第2款、第3款定有明文。再所謂「禁止
    臨時停車標線」，則指「設於路側之紅實線」，故劃設於道
    路緣石正面或頂面，或劃設於路面之紅色實線標線，係屬禁
    止臨時停車線，用以指示禁止臨時停車路段，道路交通標誌
    標線號誌設置規則第149條第1項第1款第5目、第169條分別
    設有明文規定。次按所謂臨時停車，係指車輛因上、下人、
    客，裝卸物品，其引擎未熄火，停止時間未滿3分鐘，保持
    立即行駛之狀態；停車，係指車輛停放於道路兩側或停車場
    所，而不立即行駛，道路交通管理處罰條例第3條第9款、第
    10款分別定有明文。又按道路交通管理處罰條例第56條第1
    項第1款規定：汽車駕駛人停車時，有下列情形之一者，處
    新臺幣600元以上1200元以下罰鍰：一、在禁止臨時停車處
    所停車。
二、原處分意旨略以：抗告人即受處分人甲○○（下稱受處分人
    ）於民國（下同）98年4月11日上午9時20分許，將其所有車
    牌號碼3L－3429號自小客車違規停放在桃園縣中壢市○○路
    223號（原處分書誤載為中壢市○○路23號）劃有紅色實線
    禁止臨時停車標線處，為桃園縣政府警察局交通隊警員逕行
    舉發「在禁止臨時停車之處所停車（紅線）違停」違反道路
    交通管理事件，並依道路交通管理處罰條例第56條第1項第1
    款規定，以桃警局交字第DB0000000號舉發違反道路交通管
    理事件通知單逕行舉發，受處分人於收受該舉發通知單後，
    於法定期限內向交通部公路總局新竹區監理所中壢監理站陳
    述不服舉發，經原處分機關函請舉發單位調查，仍認定受處
    分人有前開違規行為，乃於98年6月1日，依據道路交通管理
    處罰條例第56條第1項第1款及道路交通管理事件統一裁罰基
    準表之規定，裁處受處分人罰鍰新臺幣（下同）900元等語
    。
三、異議意旨略以：受處分人遭舉發違規停車之地點，並無任何
    官方禁止臨時停車之警告標示，且地面紅色標線已呈現斑駁
    不明顯之情況，標示不清，容易誤導民眾違規，故如標誌、
    標線、號誌設置模糊不清，人民無所適從，卻仍歸責於受處
    分人，尚嫌嚴苛，原處分機關裁處受處分人罰鍰900元，尚
    有違誤，為此聲明異議請求撤銷原處分云云。
四、原裁定以：
  (一)受處分人於上揭時、地，將其所有車牌號碼3L－3429號自小
    客車違規停放在中壢市○○路223號（原處分書誤載為中壢
    市○○路23號）劃有紅色實線禁止臨時停車標線處，經警以
    「在禁止臨時停車處所停車（紅線）違停」之違反道路交通
    管理事件逕行舉發之事實，有桃園縣政府警察局98年4月11
    日桃警局交字第DB0000000號舉發通知單、交通部公路總局
    新竹區監理所中壢監理站98年6月1日壢監裁字第裁53－DB00
    00000號裁決書各1份存卷可稽，復經桃園縣政府警察局查證
    無誤，亦有該局98年5月22日桃警交字第0980058546號函檢
    附採證照片4幀存卷可稽。
  (二)受處分人固坦承於上開時間，將停放車牌號碼3L－3429號自
    小客車於中壢市○○路221－223號上開地點等情不諱，惟矢
    口否認有在禁止臨時停車處所停車而違規之事實，並以前開
    情詞置辯。惟查：觀諸卷附採證照片，受處分人車輛停放位
    置確繪有紅實線，雖該標線有部分呈現不銜接，斑駁、漆色
    脫落等，但紅實線仍清楚可辨，並無模糊不清，依一般人之
    認知，仍可確認該處繪有紅實線，自不影響該路段劃有紅色
    實線禁止臨時停車之效力，參以該處店家牆壁設有「此處常
    有拖吊」等警語標示，清晰可見（見原審卷第3頁背面照片
    ），足見受處分人停放車輛之位置，已可辨認該處確劃有紅
    實線存在，自係紅實線禁止臨時停車區○○○○○道路交通
    安全規則第111條第1項第2款規定，不論是否劃設紅實線，
    交岔路口10公尺禁止停車，而受處分人停放車輛之位置，依
    採證照片觀之，明顯距該交岔路口不及10公尺，亦屬禁止臨
    時停車之處所，即使該處未劃設紅線，受處分人停放上開車
    輛於該處亦屬違規，且一般劃設紅線用以提醒用路人該處禁
    止臨時停車，受處分人領有駕駛執照，對上開交通法規自難
    諉為不知。是依上述，受處分人將車輛停放於該處，自有違
    反道路交通管理處罰條例第56條第1項第1款之在禁止臨時停
    車處所停車之違規，受處分人上開所辯，要屬卸責之詞，難
    以採信。綜上所述，受處分人確有於前揭時、地，在設有禁
    止臨時停車標線之處所停放車輛，違規行為至為明確。原審
    以原處分機關依道路交通管理處罰條例第56條第1項第1款及
    違反道路交通管理事件統一裁罰基準表及處理細則之規定，
    裁處受處分人900元罰鍰之處分，並無違誤或不當，因認受
    處分人異議為無理由，予以駁回。經核尚無違誤。
五、抗告意旨略以：本件舉發通知單及處分書認受處分人違規地
    點係中壢市○○路23號，惟該處之交通標線係白色標（實）
    線，是以若受處分人將自小客車停放於該處，並無違法，況
    受處分人自始均否認有將上開自小客車停放於中壢市○○路
    23號，為此提起抗告云云。
六、經查：受處分人於98年4月11日上午9時20分許，在中壢市○
    ○路221－223號設有禁止臨時停車標線之處所停放車輛之違
    規行為，已如前述，雖本件處分書記載受處分人違規地點係
    中壢市○○路23號，惟桃園縣政府警察局98年4月11日桃警
    局交字第DB0000000號舉發通知單載明受處分人違規地點為
    「中壢市○○路223號」（見原審卷第6頁），僅實踐路之「
    路」字與「2」23號之「2」字相臨太近，致部分字跡重疊，
    有該舉發通知單在卷為憑，且受處分人書具之聲明異議狀亦
    記載其於上開時間係在「桃園縣中壢市○○路221-223號」
    臨時停車（見原審卷第4頁），足認上開舉發通知單所載違
    規地點並無違誤。至原處分書違規地點雖記載「中壢市○○
    路23號」，但核屬誤載，逕以更正即可，要難遽以認定受處
    分人無前開違規行為，受處分人上開所辯，自不足作為其有
    利之認定，不足採信。抗告意旨，仍執陳詞，指摘原裁定不
    當，為無理由，應予駁回。
據上論斷，應依道路交通管理處罰條例第89條，道路交通案件處
理辦法第26條，刑事訴訟法第412條，裁定如主文。
中    華    民    國    98    年    8    月    28     日
                  刑事第十七庭  審判長法  官  趙功恆
                                      法  官  陳憲裕
                                      法  官  高明哲
以上正本證明與原本無異。
不得再抗告。
                                      書記官  梁淑時
中    華    民    國    98    年    9     月    1     日


司法院資訊處製作；財團法人民間司法改革基金會備份。
